【裁判字號】    99,家聲,198
【裁判日期】    991014
【裁判案由】    聲請許可處分受監護人財產
【裁判全文】
臺灣彰化地方法院民事裁定             99年度家聲字第198號
聲  請  人  甲○○
相  對  人  乙○○
上列聲請人聲請許可處分受監護人財產事件，本院裁定如下：
    主  文
准聲請人處分相對人即受監護人乙○○所有如附表所示不動產。
聲請程序費用新台幣壹仟元由相對人負擔。
    理  由
一、本件聲請意旨略以：相對人即受監護人乙○○前鈞院以96年
    度禁字第129號裁定宣告為禁治產人，並由96年度監字第138
    號裁定指定聲請人為監護人，因相對人長年臥病在床，亟需
    照護費用，且相對人所有坐落彰化縣員林鎮○○段六九三、
    六九四及六八七地號之土地及其上門牌號碼彰化縣員林鎮○
    ○街389巷9號之建物，目前閒置，且仍須償還銀行抵押貸款
    ，聲請人基於相對人之利益，爰依法聲請裁定准予處分相對
    人之前揭不動產，以籌措照護費用並歸還銀行貸款等語。
二、按監護人對於受監護人之財產，非為受監護人之利益，不得
    使用、代為或同意處分。監護人為下列行為，非經法院許可
    ，不生效力：一、代理受監護人購置或處分不動產。二、代
    理受監護人，就供其居住之建築物或其基地出租、供他人使
    用或終止租賃，民法第1101條第1、2項分別定有明文。查聲
    請人主張相對人乙○○為其母，前因罹病，不能自理生活而
    成為禁治產人，無法處理自己之事務，經本院宣告禁治產，
    並由聲請人任監護人，而上列不動產於民國（下同）92年間
    向安泰商業銀行抵押貸款新台幣四百二十萬元，且相對人長
    年臥病在床，亟需照護費用等情，業據聲請人提出戶籍謄本
    、土地及建物登記本等件為證，並經依職權調閱本院96年度
    禁字第129號、96年度監字第138號家事事件卷宗核對無誤。
    又相對人既因病經宣告為禁治產人，而無法處理自己事務，
    現因貸款問題無力清償應可理解；從而聲請人聲請處分受監
    護人即相對人所有之上開不動產，為有理由，應予准許，爰
    裁定如主文所示。
三、依非訟事件法第21條第2項，民事訴訟法第95條、第78條，
    裁定如主文。
中    華    民    國    99    年    10    月    14    日
                        台灣彰化地方法院家事法庭
                              法    官  謝仁棠
以上正本係照原本作成
如不服本裁定應於送達後10日內向本院提出抗告狀，並繳納抗告
費新台幣1,000元
中    華    民    國    99    年    10    月    14    日
                              書記官    陳瑤芳
附表：
  土地地號               地目     面積             持分
１、員林鎮○○段693地號  田    八十九平方公尺      1/2
２、員林鎮○○段694地號  建  一百四十七平方公尺    全部
３、員林鎮○○段687地號  田  二百八十二平方公尺 180/1400
  房屋建號               門牌號碼                   持分
１、員林鎮○○段67建號   彰化縣員林鎮○○街389巷9號 全部

司法院資訊處製作；財團法人民間司法改革基金會備份。
